【裁判字號】    97,交聲,3306
【裁判日期】    971231
【裁判案由】    違反道路交通管理處罰條例聲明異議
【裁判全文】
臺灣臺北地方法院交通事件裁定        97年度交聲字第3306號
原處分機關  臺北市交通事件裁決所
異  議  人
即受處分人  甲○○
                      號4樓
上列異議人即受處分人因違反道路交通管理處罰條例案件，對於
臺北市交通事件裁決所中華民國九十七年十二月十一日所為之處
分（原處分：北市裁罰字第二二－一ＡＤ四四九四九二號），聲
明異議，本院裁定如下：
    主  文
異議駁回。
    理  由
一、按在設有禁止停車標誌、標線之處所不得停車，道路交通安
    全規則第一百十二條第一項第四款定有明文。次按汽車駕駛
    人停車時，在設有禁止停車之標誌、標線之處所停車者，處
    新臺幣（下同）六百元以上一千二百元以下罰鍰，道路交通
    管理處罰條例第五十六條第一項第四款亦定有明文。而道路
    交通管理處罰條例所稱之汽車，依該條例第三條第八款規定
    ，包括機器腳踏車在內。
二、本件異議人即受處分人甲○○所有之車號三七八－ＱＡＡ號
    輕型機車，於民國九十七年十月三十一日十二時五十九分許
    ，在設有禁止停車標誌之臺北市○○○路○段三四四號前違
    規停車，當時駕駛人不在現場，經臺北市停車管理工程處執
    勤人員當場以拍照之方式採證，並以受處分人所有之該部機
    車有違反道路交通管理處罰條例第五十六條第一項第四款規
    定之行為掣單舉發，嗣將舉發通知單送達於受處分人後，受
    處分人於應到案日期（九十七年十二月四日）前向原處分機
    關提出申訴，經原處分機關函請原舉發單位即臺北市停車管
    理工程處調查結果，認受處分人所有之前開車號機車係有「
    在設有禁止停車標誌、標線之處所停車」之違規行為，原處
    分機關乃依路交通管理處罰條例第五十六條第一項第四款及
    違反道路交通管理事件統一裁罰基準表之規定，於九十七年
    十二月十一日裁處受處分人罰鍰六百元。
三、受處分人聲明異議意旨固承認其有於前述時、地停放其所有
    前開車號機車，而為執勤人員拍照採證之事實，惟否認有何
    違反道路交通管理處罰條例之行為，辯稱：該路段之禁停標
    誌係以貼紙張貼建物外牆，並非法定標誌，且會遭往來民眾
    遮擋，自然無法得知該路段禁止停車云云。
四、本院查：
    本件受處分人所有之前開車號機車，於九十七年十月三十一
    日十二時五十九分許停放在臺北市○○○路○段三四四號前
    之人行道上，此為受處分人所是認，並有採證照片一張在卷
    可稽，雖該照片並未顯示出前揭受處分人停車處劃有禁止停
    車紅線或其他禁止標示，惟查，上開路段已實施「機車退出
    騎樓、人行道」之禁止停車管制，騎樓及人行道均回歸行人
    專用，並已於道路沿線設置禁止停車標誌牌，除「機、慢車
    停放區」外，一律禁止停放車輛，機車應在道路設置之機車
    彎或所規劃之機車停車格標線內停放；至於禁止停車標誌牌
    之設置係依道路交通標誌標線號誌設置規則第七十八條之規
    定辦理，自九十七年一月二十三日起實施迄今，係捷運工程
    進行人行道削減施工，依交通維持計畫配合禁停管制措施，
    由於人行道削減須將標誌設施附設於私有建築物上，亦經大
    樓所有權人同意後設置，另臺北市為簡化標誌設施及增加標
    誌之易讀性，經檢討改善將舊式主、附牌整合後為單一牌面
    ，已實質降低道路景觀環境衝擊，亦符合前述規則規定，該
    禁停標誌「騎樓、人行道禁止停車」牌面於大樓樑柱上設置
    均明顯易見且合法設置等情，業經臺北市交通事件裁決所函
    請舉發單位臺北市停車管理工程處查覆屬實，有臺北市停車
    管理工程處九十七年十二月四日北市停管字第０九七三七一
    三五四００號函一份在卷可憑。又依採證照片所示，受處分
    人停車處確未劃設可供停放機車之停車格，受處分人對該區
    域係屬禁止停車範圍一事，實難諉為不知，故受處分人前開
    所辯，顯屬卸責之詞，不足採信。從而，本件受處分人有在
    設有禁止停車標誌之處所停車之違規行為，堪以認定。
四、綜上所述，受處分人確有於前揭時地，在設有禁止停車標誌
    之處所停車之違規行為，原處分機關依前揭道路交通管理處
    罰條例第五十六條第一項第四款規定及違反道路交通管理事
    件統一裁罰基準表之規定裁處受處分人罰鍰六百元，核無違
    誤，本件受處分人之異議為無理由，自應將其異議駁回。
據上論斷，應依道路交通案件處理辦法第十九條，裁定如主文。
中    華    民    國    97    年    12    月    31    日
                  交通法庭  法  官  林怡秀
以上正本證明與原本無異。
如不服本裁定應於送達後五日內向本院提出抗告狀。
                            書記官  張汝琪
中    華    民    國    97    年    12    月    31    日


司法院資訊處製作；財團法人民間司法改革基金會備份。
